【裁判字號】    99,重訴,43
【裁判日期】    990824
【裁判案由】    債務人異議之訴
【裁判全文】
臺灣桃園地方法院民事判決              99年度重訴字第43號
原      告  江阿
            江有順
            江有增
前列3人共同
訴訟代理人  姜震律師
複  代理人  王道元律師
被      告  台灣金聯資產管理股份有限公司
法定代理人  趙榮芳
訴訟代理人  方一珊
受告知訴訟人臺灣銀行股份有限公司
法定代理人  張明道
訴訟代理人  謝國義
複  代理人  鄧易省
上列當事人間請求債務人異議之訴事件，於民國99年8月3日言詞
辯論終結，本院判決如下：
    主  文
原告之訴駁回。
訴訟費用由原告負擔。
    事實及理由
一、按當事人喪失訴訟能力或法定代理人死亡或其代理權消滅者
    ，訴訟程序在有法定代理人或取得訴訟能力之本人承受其訴
    訟以前當然停止。又聲明承受訴訟，應提出書狀於受訴法院
    ，由法院送達於他造，民事訴訟法第170條、第176條分別定
    有明文。查本件被告公司之法定代理人原為陳松柱，但於訴
    訟變更為趙榮芳，趙榮芳並於民國99年3 月23日具狀聲明承
    受訴訟，於法有據，應予准許。
二、本件原告起訴主張：
  (一)緣於78年7月3日原告江阿以其所有坐落桃園縣中壢市○○
    段706、708、711、731、732、763地號，原告江有順以其所
    有同段733地號、原告江有增以其所有同段735及訴外人江桂
    香以其所有同段735-1 地號之土地，設定最高限額新台幣（
    下同）1,400 萬元之抵押權予桃園縣中壢市農會（下簡稱中
    壢市農會），設定義務人兼債務人為江阿，義務人兼連帶
    保證人為江有順、江有增及江桂香，存續期間為不定期限，
    嗣於79年6月2日雙方合意將上開抵押權變更擔保金額為2,40
    0萬元（下稱系爭抵押權）。繼之於79年6月19日原告江阿
    邀同原告江有順、江有增及江桂香為連帶保證人，向中壢市
    農會借款2,000萬元（下稱第1筆借款），嗣於89年5 月30日
    原告江阿已將該筆借款全數清償完畢，並經台灣省農會（
    承受中壢市農會之本件抵押債權）塗銷同段711、731、732
    、735-1、763地號土地上之抵押權設定，其餘如附表所示之
    土地（708地號與706 地號合併，706-1地號分割自706 地號
    ）則未辦理塗銷，是系爭抵押權已無擔保之債權存在而應歸
    於消滅。另原告江有增曾於84年8 月26日邀同原告江有順為
    連帶保證人，向中壢市農會借款1,300萬元（下稱第2筆借款
    ），並由原告江有增提供其所有坐落同縣市○○○段三座屋
    小段279地號土地，設定最高限額1,600萬元之抵押權予中壢
    市農會，嗣因無法清償而經本院民事執行處實施拍賣完畢，
    尚餘本金7,551,528 元迄未償還，其後受告知訴訟人臺灣銀
    行（承受台灣省農會、中壢市農會之本件抵押債權）已於96
    年9月12日將該筆欠款其中4,334,692元之部分債權讓與被告
    。詎料，被告竟於97年12月24日持受告知訴訟人臺灣銀行前
    以非屬於系爭抵押權所擔保之第2 筆借款債權未獲清償為由
    ，以移花接木方式向本院聲請核發95年度拍字第1256號拍賣
    抵押物裁定，並聲請本院98年度司執字第5441號清償債務強
    制執行事件，強制拍賣原告所有如附表所示之土地，致妨害
    原告之所有權甚鉅及造成原告重大損害，爰起訴請求確認系
    爭抵押權不存在。
  (二)對於被告抗辯所為之陳述：
  1.本件被告辯稱本件原告之主張應受另案本院98年度重訴字第
    27號民事判決確定之爭點效力範圍所及云云。惟查，該前案
    之訴訟當事人（原告方淑貞）與本件原告並非相同，已難逕
    謂前案之爭點效得拘束本件原告。況原告等於前案中並無參
    與，無從善加舉證主張，其程序保障即有欠缺，自難認原告
    應受前案爭點效之效力所及。
  2.被告辯稱系爭抵押權係屬最高限額抵押權，擔保範圍包含原
    告江阿對中壢市農會所負現在、將來之一切債務云云。惟
    被告迄未能提出系爭抵押權設定時之「其他約定事項」附件
    ，自無從認定被告上開抗辯為真實。況最高限額抵押權既係
    擔保將來於最高限額內因一定法律關係所生之不特定債權，
    亦即最高限額抵押權通常為擔保將來反覆發生之債權，然第
    1筆借款債權於79年6月19日發生後，原告江阿並未繼續發
    生其他債權，顯與一般最高限額抵押權之情形有違，是以系
    爭抵押權之性質應係普通抵押權，而非最高限額抵押權。另
    縱依被告提出中壢市農會通用之其他事項約定書而觀，其係
    中壢市農會為預定大量訂立同種類契約而單方擬具，核屬民
    法第247條之1 之定型化契約，其中第1條：「就義務人、債
    務人所負之擔保責任，包含過去、現在、將來所有有關借貸
    、票據、保證、國內外信用狀、損害賠償等一切債務，均為
    最高限額抵押權之效力擔保範圍所及」之約定，使義務人或
    債務人無法於締約之際，了解自己之債務範圍何在，致擔保
    範圍可能陷於漫無邊際，加重義務人之責任，對於義務人有
    重大不利益，而顯失公平，實質上即為無效。
  3.按，稱最高限額抵押權者，謂債務人或第三人提供其不動產
    為擔保，就債權人對債務人一定範圍內之不特定債權，在最
    高限額內設定之抵押權。最高限額抵押權所擔保之債權，以
    由一定法律關係所生之債權或基於票據所生之權利為限，民
    法第881條之1第1、2項定有明文。縱系爭抵押權屬最高限額
    抵押權，惟系爭抵押權所擔保之債權僅為第1 筆借款債務而
    已，而原告江有順、江有增僅為物上擔保人，擔保範圍限於
    因物上保證之法律關係所生之債權債務，尚不包含內容為他
    種權利義務關係之債權。換言之，系爭抵押權之效力並不包
    含原告江有順、江有增嗣後對於中壢市農會所生除物上保證
    法律關係外之其他債權債務關係。次按，最高限額抵押權所
    擔保之原債權，若抵押物因他債權人聲請強制執行經法院查
    封，而為最高限額抵押權人所知悉，或經執行法院通知最高
    限額抵押權人者，即屬確定，民法第881條之12第1項第6 款
    已有明文。此項查封不以本案強制執行之查封為限，保全程
    序之假扣押、假處分查封，應解為亦可包括在內（參謝在全
    著民法物權論下冊）。又按最高限額抵押權所擔保之原債權
    確定後，除本節另有規定外，其擔保效力不及於繼續發生之
    債權或取得之票據上之權利，同法第881條之14 亦有明文。
    查訴外人台灣土地銀行於88年10月26日聲請本院88年執全字
    第2524號假扣押強制執行事件，對原告江有順、江有增及江
    桂香所有同段733、735、735-1 地號土地實施查封，並該查
    封通知於88年12月13日送達台灣省農會，則系爭抵押權於是
    日已告確定，復經原告江阿於89年5月30日就第1筆借款債
    務全數清償完畢，則系爭抵押權及該筆借款債權應同歸於消
    滅。
  4.參之受告知訴訟人臺灣銀行出具與被告之債權讓與證明書及
    附表，上載第2 筆借款債務人為原告江有增、連帶保證人為
    原告江有順，且附表內之連帶保證人／擔保物提供人欄內亦
    僅載記原告江有增、江有順，而受告知訴訟人臺灣銀行所讓
    與被告之債權，係指尚欠第2筆借款金額（即7,551,528元）
    其中本金4,334,692 元、利息及違約金之部分，故被告受讓
    債權之主觀範圍僅為原告江有增、江有順而已。況受告知訴
    訟人臺灣銀行於96年9 月12日讓與與上開債權時，距原告江
    阿結清第1筆借款債務已逾6年，受告知訴訟人臺灣銀行自
    無從將已消滅之抵押權隨同移轉予被告，原告江阿自非為
    該抵押權擔保之主觀範圍效力所及。
  5.觀諸原告江阿於89年5月6日提出之還款申請書內容，係其
    欲1 次清償欠款，遂於是日發函請求台灣省農會減免違約金
    ，其目的主要係請求違約金之減免。而其上雖載有「另706
    、708、733、735地號等4筆土地，待江有增貸款金額全部清
    償後，再予辦理塗銷」等語，毋寧應僅係原告江阿同意台
    灣省農會延後至江有增清償貸款後再行辦理抵押權塗銷登記
    ，要非原告江阿同意上開土地為系爭抵押權效力所及。
  (三)為此，爰依民法第767條中段及強制執行法第14條第2項之規
    定，提起本件訴訟，並聲明：
  1.確認被告就原告所有如附表所示之不動產，經桃園縣中壢地
    政事務所以97年壢登字第077230號收件，於97年2 月21日登
    記之最高限額2,400萬元，不定期限之抵押權不存在。
  2.被告應將前項抵押權設定登記塗銷。
  3.本院98年度司執字第5441號清償債務強制執行事件，就被告
    持以本院95年度拍字第1256號拍賣抵押物裁定為執行名義，
    聲請拍賣如附表所示之不動產所為之強制執行程序，應予撤
    銷。
三、被告則以：
  (一)按所謂最高限額之抵押契約，係指所有人提供抵押物，與債
    權人訂立在一定金額之限度內，擔保現在已發生及將來可能
    發生之債權之抵押權設定契約而言。此種抵押權所擔保之債
    權，除訂約時已發生之債權外，即將來發生之債權，在約定
    限額之範圍內，亦為抵押權效力所及（有最高法院66年台上
    字第1097號判例可參）。雖本件關於第1 筆借款契約所附之
    「其他約定事項」資料已逾保存年限而銷毀，被告無從舉證
    ，然觀諸原告與中壢市農會簽定於78年7月4日之抵押權設定
    契約書，其聲請登記以外之約定事項欄已載明「設定原因：
    為借款以及其他債務之擔保」等語，亦即擔保範圍包括原告
    及訴外人江桂香等人現在及將來所發生之債務，並中壢市農
    會之用於貸款通常格式之其他約定事項，有關系爭抵押權擔
    保範圍之約款，對於義務人或債務人並無顯失公平之情形，
    或加重負擔可言，自與民法第247條之1規定要件不符，原告
    自不得據以認定該約款無效。嗣原告江有增於84年8 月26日
    邀同原告江有順為連帶保證人，並提供其所有上開279 地號
    土地為擔保，而向中壢市農會借款1,300 萬元之債務，經本
    院89年度執字第9260號清償債務強制執行事件拍賣價金優先
    受償後，尚欠7,551,528 元之債務，係在抵押權存續期間，
    當為系爭抵押權效力所及。參之原告江阿於89年5 月30日
    向台灣省農會清償第1 筆借款債務，所取得抵押權部份清償
    證明書，其上載有包括附表所示土地在內之設定不動產標示
    ，並同意部分塗銷之不動產標示（不包含附表所示之土地）
    ；又參原告江阿為清償該筆借款所提出之還款申請書，其
    主旨乃在請求減免違約金及開立部分清償證明書，其中說明
    第2點明確提及同段706、708、733、735 地號土地待原告江
    有增貸款金額全部清償後再予塗銷，顯見原告江阿、江有
    增並無全部結清貸款之認知。再者，於原告江阿還款時，
    台灣省農會已告知系爭抵押權係最高限額抵押權，然其仍願
    擔保原告江有增所欠之第2 筆借款債務，台灣省農會鑑於其
    還款誠意，除減免其利息外，並同意塗銷部分土地之抵押權
    設定，發給上開抵押權部份清償證明書，及同意若原告江有
    增未清償借款時，將先行執行原告江有增之其他財產後，不
    足部分再執行系爭抵押權之擔保物。另依民法第148 條規定
    ，原告行使其權利，應依誠實及信用方法，而原告江阿一
    方面以其有利於己之借款已結清為由請求塗銷抵押權，一方
    面又對不利於己之上開還款申請書為否認，實有違禁反言原
    則。是則，縱使原告江阿已就其所欠之第1 筆借款為清償
    ，但其另尚有其他之保證債務，故本件情形尚無法適用民法
    第881條之16規定。
  (二)原告提起本件系爭抵押權不存在訴訟之前，訴外人方淑貞曾
    以其為同段735地號土地之第2順位抵押權人地位，另案對被
    告起訴請求確認系爭抵押權不存在之訴，且於該案之訴訟代
    理人江有法為原告江有順、江有增之兄弟，嗣經本院98年度
    重訴字第27號民事判決認定系爭抵押權存在確定。而系爭抵
    押權是否仍有效存在，為前案主張之重要爭點，並據法院本
    於當事人辯論結果進行判斷，則原告於本件訴訟即不得再為
    相反之主張。
  (三)綜上所述，原告主張系爭抵押權所擔保之債務，已清償而全
    部消滅云云，實屬無據，系爭抵押權既未如原告所主張因清
    償而消滅，自依然有效存在，則原告訴請確認系爭抵押權不
    存在，請求被告塗銷系爭抵押權登記，為無理由等語，資為
    置辯，並聲明：原告之訴駁回。
四、兩造不爭執之事項：
  (一)原告江阿等於78年7月4日以其所有包括附表所示土地在內
    之不動產，設定最高限額1,400 萬元之抵押權予中壢市農會
    ，設定義務人兼債務人為江阿，義務人兼連帶保證人為江
    有順、江有增及訴外人江桂香，存續期間為不定期限，抵押
    權設定契約書聲請登記以外之約定事項欄所載設定原因為借
    款以及其他債務之擔保。嗣於79年6月2日將其擔保之金額變
    更為變更2,400萬元。
  (二)原告江阿於86年5月6日向台灣省農會清償其於79年6 月19
    日以原告江有順、江有增及江桂香為連帶保證人，向中壢市
    農會借款2,000萬元，嗣於89年5月30日全數清償完畢後，業
    經台灣省農會同意塗銷同段711、731、732、735-1、763 地
    號土地上系爭抵押權之設定，此有統一農貸借據、抵押權部
    份清償證明書在卷可按。
  (三)原告江有增於84年8月4日以其所有坐落桃園縣中壢市三座屋
    三座屋小段279地號土地，設定最高限額1,600萬元之抵押權
    予中壢市農會，義務人兼債務人為江有增、連帶保證人為江
    有順，存續期間自84年8月24日起至114年8 月23日止，抵押
    權設定契約書聲請登記以外之約定事項欄設定原因載為借款
    以及其他債務之擔保。
  (四)原告江有增於84年8 月26日邀同原告江有順為連帶保證人，
    向中壢市農會借款1,300 萬元，惟未依約清償，嗣於本院89
    年度執字第9260號清償債務事件就上開279 地號土地拍賣價
    金優先受償後，尚欠借款（江有增）及連帶債務（江有順）
    7,551,528元。
  (五)中壢市農會經台灣省農會收管，改為台灣省農會中壢辦事處
    ，再經受告知訴訟人台灣銀行承接，並將對原告江有增、江
    有順之債權及上開抵押權債權讓與被告，並經桃園縣中壢市
    地政事務所以97壢登字第7723號收件字號登記在案。
  (六)訴外人方淑貞前於97年12月19日以其為同段735 地號土地之
    第2 順位抵押權人地位，另案對被告起訴請求確認系爭抵押
    權不存在之訴，然業經本院98年度重訴字第27號民事判決方
    淑貞敗訴確定。
五、兩造爭執事項：
  (一)系爭抵押權設定登記之其他事項約定書為定型化契約，是否
    有民法第247 條之1 規定顯失公平之情形，而約定無效？
  (二)被告江有增及江有順於89年度執字第9260號清償債務事件就
    江有增所有坐落桃園縣中壢市三座屋三座屋小段279 地號土
    地拍賣價金清償後，尚欠借款及連帶債務7,551,528 元是否
    為系爭抵押權擔保範圍？
六、系爭抵押權設定登記之其他事項約定書，並無民法第247 條
    之1 規定顯失公平之情形：
    (一)兩造均無法提出系爭抵押權設定登記時所立之「其他事項
      約定書」，經本院向桃園縣中壢地政事務所調取，惟已逾
      保存年限而予以銷毀，有桃園縣中壢地政事務所99年6 月
      28日中地登字0000000000函在卷可稽（卷第156 頁），原
      告江阿已於89年間清償所欠債務，竟遲至99年方提起本
      件訴訟，致登記資料銷毀，不利益應由原告負擔，本院審
      酌中壢農會辦理抵押權設定時，應均會使用相同之「其他
      約定事項」，是被告以原告江有增、江有順於84年8 月24
      日向中壢市農會借款，設定抵押權時所立之「其他約定事
      項」（參卷第139 頁）為例，應可採酌，合先敘明。
    (二)上開其他約定事項，廣為銀行辦理貸款設定最高限額抵押
      權登記所使用，為本院職務所知之事，且觀諸上開其他約
      定事項（卷第139 頁）右下方有80.3.1,000，可知中壢市
      農會於80年3 月間，製作上開「其他約定事項」1,000 份
      ，使用於最高限額抵押權設定登記時，是「其他約定事項
      」為定型化契約，應可認定。
    (三)原告主張其他約定事項第一項所約定「本抵押權設定契約
      書之擔保物（即義務人）所提供之本抵押物，其擔保範圍
      包括義務人、債務人對權利人（即抵押權人）中壢市農會
      ．現在（包括過去所負現在尚未清償）及將來所負之借款
      、票據、保證、開發國內外信用狀、損害賠償等一切債務
      」等語，使義務人或債務人無法於締約之際，了解自己之
      債務範圍何在，致擔保範圍可能陷於漫無邊際，加重義務
      人之責任，對於義務人有重大不利益，而顯失公平，實質
      上即為無效之情。然為被告所否認。經查：最高限額抵押
      權在96年3 月28日物權法修正前，並無法律依據，此觀諸
      民法第881 條之1 之立法理由「實務上行之有年之最高限
      額抵押權，以抵押人與債權人間約定債權人對於債務人就
      現有或將來可能發生最高限額內之不特定債權，就抵押物
      賣得價金優先受償為其特徵，與供特定債權擔保之普通抵
      押權不同，是其要件宜予明定，俾利適用，爰增訂第一項
      規定。」自明。是設定最高限額抵押權時，對提供不動產
      之義務人而言，其應可知擔保範圍包含設定期限內「過去
      、現在、未來」發生之債權，所負擔保金額以兩造約定之
      「最高限額」為限，不致如原告主張之「使義務人或債務
      人無法於締約之際，了解自己之債務範圍何在，致擔保範
      圍可能陷於漫無邊際，加重義務人之責任，對於義務人有
      重大不利益，而顯失公平之情。」，是上開約定並未加重
      義務人之責任，應無顯失公平之情形，故原告主張有民法
      第247 條之1 約定無效之情，不足採信。
七、按「所謂最高限額之抵押契約，係指所有人提供抵押物，與
    債權人訂立在一定金額之限度內，擔保現在已發生及將來可
    能發生之債權之抵押權設定契約而言。此種抵押權所擔保之
    債權，除訂約時已發生之債權外，即將來發生之債權，在約
    定限額之範圍內，亦為抵押權效力所及。雖抵押權存續期間
    內已發生之債權，因清償或其他事由而減少或消滅，原訂立
    之抵押契約依然有效，嗣後在存續期間內陸續發生之債權，
    債權人仍得對抵押物行使權利。此種抵押契約如未定存續期
    間，其性質與民法第754 條第1 項所定就連續發生之債務為
    保證而未定有期間之保證契約相似，類推適用同條項規定，
    抵押人固得隨時通知債權人終止抵押契約，對於終止契約後
    發生之債務，不負擔保責任。反之，此種抵押契約定有存續
    期間者，訂立契約之目的，顯在擔保存續期間內所發生之債
    權，凡在存續期間所發生之債權，皆為抵押權效力所及，於
    存續期間屆滿前所發生之債權，債權人在約定限額範圍內，
    對於抵押物均享有抵押權，除債權人拋棄為其擔保之權利外
    ，自無許抵押人於抵押權存續期間屆滿前，任意終止此種契
    約。縱令嗣後所擔保之債權並未發生，僅債權人不得就未發
    生之債權實行抵押權而已，非謂抵押人得於存續期間屆滿前
    終止契約而享有請求塗銷抵押權設定登記之權利。」、「抵
    押權所擔保之債權，其種類及範圍，屬於抵押權之內容，依
    法應經登記，始生物權之效力，但如因內容過於冗長，登記
    簿所列各欄篇幅不能容納記載，可以附件記載，作為登記簿
    之一部分。因此關於最高限額抵押權所擔保之債權，雖未記
    載於土地登記簿，然於聲請登記時提出之最高限額抵押權設
    定契約書，有該項債權之記載者，此契約書既作為登記簿之
    附件，自為抵押權效力所及。」最高法院66年台上字第1097
    號、84年台上字第1967號判例意旨參照。查，原告主張江有
    增及江有順所欠上述借款及連帶債務7,551,528 元既已就江
    有增所有坐落桃園縣中壢市三座屋三座屋小段279 地號土地
    設定前述不爭執事項（四）所載抵押權，自非系爭抵押權效
    力所及一事，已為被告所否認，並辯稱前述原告江有增及江
    有順所欠上述借款及連帶債務7,551,528 元應為系爭抵押權
    擔保範圍等情，經查，系爭抵押權於78年7 月4 日設定時為
    1,400 萬元本金最高限額抵押權，義務人兼債務人江阿、
    義務人兼連帶保證人江有增、江有順及訴外人江桂香，存續
    期間為不定期，設定原因為借款及其他債務之擔保，嗣於79
    年6 月2 日將其擔保之金額變更為2,400 萬元。嗣中壢市農
    會經營不善為台灣省農會收管，改為台灣省農會中壢辦事處
    ，再經台灣銀行股份有限公司承接，並將對原告江有增、江
    有順之債權及系爭抵押債權讓與台灣金聯資產管理股份有限
    公司並經登記在案。又，原告江阿於89年5 月29日向台灣
    省農會清償其於79年6 月19日以原告江有增、江有順及訴外
    人江桂香為連帶保證人向中壢市農會借款2,000 萬元等情，
    均為兩造所不爭執。惟系爭抵押權為本金最高限額抵押權，
    係指土地所有人提供抵押物，與債權人訂立在一定金額之限
    度內，擔保現在已發生及將來可能發生之債權之抵押權設定
    。此種抵押權所擔保之債權，除訂約時已發生之債權外，即
    將來發生之債權，在約定限額之範圍內，亦為抵押權效力所
    及。雖原告江阿於86年5 月6 日向中壢市農會清償前述借
    款2,000 萬元，致系爭抵押權存續期間內已發生之前述借款
    2,000 萬元因清償而消滅，系爭抵押權並不當然消滅，而抵
    押人即原告復未通知抵押權人終止系爭抵押契約，系爭抵押
    權自仍有效存在。嗣原告江有增於84年8 月26日以原告江有
    順為連帶保證人向中壢市農會借款1,300 萬元，因未依約清
    償，嗣於本院89年度執字第9260號清償債務事件就原告江有
    增所有坐落桃園縣中壢市三座屋三座屋小段279 土地號土地
    拍賣價金優先受償後，尚欠借款（江有增）及連帶債務（江
    有順）7,551,528 元（見卷第28頁之92年1 月17日分配表）
    ，係在系爭抵押權存續期間，債務人即原告江有增、江有順
    亦為系爭抵押權所列之擔保債務人，債務性質分別為借款及
    連帶保證債務復合於設定原因所載之借款及其他債務之擔保
    ，債務金額7,551,528 元尚在系爭抵押權最高限額2,400 萬
    元內。依前說明，原告江有增、江有順所負同上借款、連帶
    保證債務7,551,528 元，自為系爭抵押權效力所及，與原告
    江有增就該借款、連帶保證債務7,551, 528元，另提供其所
    有坐落桃園縣中壢市三座屋三座屋小段279 土地設定抵押權
    不生影響。原告所稱系爭抵押權所擔保之債務，已清償而全
    部消滅云云，自非可採。系爭抵押權既未如原告所主張因清
    償而消滅而依然有效存在，原告訴請確認系爭抵押權不存在
    ，並請求被告塗銷系爭抵押權登記及撤銷執行程序，於法自
    有未合，為無理由。
六、從而，原告依民事訴訟法第247 條規定、所有權法律關係，
    請求判決1.確認被告就原告所有如附表所示之不動產，經桃
    園縣中壢地政事務所以97年壢登字第077230號收件，於97年
    2 月21日登記之最高限額2,400 萬元，不定期限之抵押權不
    存在。2.被告應將前項抵押權設定登記塗銷。3.本院98年度
    司執字第5441號清償債務強制執行事件，就被告持以本院95
    年度拍字第1256號拍賣抵押物裁定為執行名義，聲請拍賣如
    附表所示之不動產所為之強制執行程序，應予撤銷，均為無
    理由，應予駁回。
七、本件事實已臻明確，兩造其餘之攻擊或防禦方法，及未經援
    用之證據，經本院斟酌後，認為與判決基礎之事實並無影響
    ，均不足以影響本裁判之結果，自無庸一一詳予論駁之必要
    ，併此敘明。
八、據上論結：原告之訴為無理由，爰依民事訴訟法第78條、85
    條第1項前段，判決如主文。
中    華    民    國    99    年     8     月    24   日
                       民事第一庭法  官  吳爭奇
附表：
┌─────────────────────┐
│土地坐落：桃園縣中壢市○○段              │
├─┬───┬─────┬────┬────┤
│編│地  號│ 面    積 │所有權人│權利範圍│
│號│      │(平方公尺)│        │        │
├─┼───┼─────┼────┼────┤
│01│ 733  │  1,432   │ 江有順 │ 全  部 │
├─┼───┼─────┼────┼────┤
│02│ 735  │  1,432   │ 江有增 │ 全  部 │
├─┼───┼─────┼────┼────┤
│03│ 706  │  1,616   │ 江阿 │ 全  部 │
├─┼───┼─────┼────┼────┤
│04│ 706-1│  1,302   │ 江阿 │ 全  部 │
└─┴───┴─────┴────┴────┘
上為正本係照原本作成。
如對本判決上訴，須於判決送達後20日內向本院提出上訴狀。如
委任律師提起上訴者，應一併繳納上訴審裁判費。
中    華    民    國    99    年     8     月    24   日
                                 書記官  黃瓊儀

司法院資訊處製作；財團法人民間司法改革基金會備份。
